【裁判字號】    92,交聲,302
【裁判日期】    920521
【裁判案由】    聲明異議
【裁判全文】
臺灣臺中地方法院交通事件裁定                    九十二年度交聲字第三二號
    原處分機關      交通部公路總局台中區監理所
    異議人即
    受處分人        甲○○
右列受處分人因違反道路交通管理處罰條例案件，對於交通部公路總局台中區監理所
九十二年三月四日所為之裁決（中監違字第裁６０─ＧＰ0000000號裁決書）
，聲明異議，本院裁定如左：
    主  文
異議駁回。
    理  由
一、原處分機關略以：異議人即受處分人甲○○，於九十二年二月七日八時四十分許
    ，因其所有之車號ＲＣ─８０１１號自用小客車，在台中市○○路併排停車（引
    擎熄火、司機離座）之違規事實，經台中市警察局交通警察隊員警以採證照片依
    法逕行舉發，受處分人依限期提出申訴，經向原舉發機關查證違規屬實，該所遂
    於九十二年三月十三日以中監違字第裁６０─ＧＰ0000000號裁決書，裁
    處受處分人違反道路安全管理處罰條例第五十六條第一項第六款之規定，處罰鍰
    新台幣一千二百元整，逾期則依違反道路交通管理事件統一裁罰標準表及裁決書
    處罰主文裁處，於法並無不合等語。
二、本件受處分人甲○○則以：該違規路段未劃有禁止停車之紅黃線，依相片顯示右
    前方之他車輛與受處分人停車之間仍存有距離，亦即其停車處之右旁並未停有車
    輛，非謂併排停車，爰聲明異議云云。
三、按汽車駕駛人停車時，有不依順行方向，或不緊靠道路右側，或併排停車之情形
    者，處罰鍰新台幣一千二百元整；又按汽車停車時，應依車輛順行方向緊靠道路
    右側，但單行道應緊靠路邊停車，其右側前後輪胎外側距離緣石或路面邊緣不得
    逾四十公分。道路安全管理處罰條例第五十六條第一項第六款及道路交通安全規
    則第一百十二條第二項與違反道路交通管理事件統一裁罰標準表分別定有明文。
    經查：本件受處分人於九十二年二月七日八時四十分許，因其所有之車號ＲＣ─
    ８０１１號自用小客車，在台中市○○路併排停車（引擎熄火、司機離座）之違
    規事實，經台中市警察局交通警察隊員警以採證照片依法逕行舉發等情，非但為
    受處分人於異議狀所不爭執，並有台中市警察局舉發之違反道路交通管理事件通
    知單一紙、逕行舉發之採證照片一張與裁決書一份在案可稽。雖受處分人辯稱：
    該違規路段未劃有禁止停車之紅黃線，且其停車處之右旁並未停有車輛，非謂併
    排停車云云。惟經本院檢視卷內台中市警察局交通警察隊員警之採證照片顯示，
    受處分人之車輛未依順行方向緊靠道路右側停車，且其右側前後輪胎外側距離緣
    石或路面邊緣，顯然超過四十公分之法定限制範圍，已接近道路中央，更與右前
    方車輛併排停靠，妨礙他車通行屬實。而所謂併排停車，非必正右側有車方構成
    ，縱與右前、後方車輛併排停靠亦屬之。是本件受處分人於上開時、地之違規事
    實，已堪認定。本院經查亦無任何證據足資證明值勤警員有捏造事實或違法取締
    之情事，則執勤警員本其加強道路交通管理、維護交通秩序、確保交通安全職責
    所為之逕行舉發，自應受到合法、正確而真正之推定，受處分人空言指摘原舉發
    不當尚屬無據。從而，原處分機關據以援引上開規定，裁處罰鍰新台幣一千二百
    元整，逾期則依裁決書處罰主文規定處罰，已斟酌受處分人之權益，並無不當，
    本件異議為無理由，應予駁回。
四、據上論斷，應依道路安全管理處罰條例第八十七條、道路交通案件處理辦法第十
    九條，裁定如主文。
中      華      民      國    九十二    年      五      月    二十一    日
                                        臺灣臺中地方法院交通法庭
                                            法  官  許  金  樹
右正本證明與原本無異。
如不服本裁定應於送達後五日內向本院提出抗告狀。
                                            書 記 官
中      華      民      國    九十二    年      五      月    二十一    日


司法院資訊處製作；財團法人民間司法改革基金會備份。
